



MENDEL Quentin
En recherche d'alternance



Adresse

321, Chemin du félibre 13530, TRETS

Numéro

06 62 64 08 47

Email

quentin.mendel@ynov.com

Linkedin

https://www.linkedin .com/in/quentin-mend el-629912193.

Site-Internet

https://www.qmendel.fr/



Compétences Techniques

Langages

HTML / CSS: 170 heures

JS / PHP: 55 heures

Python / C / Java / C++: 50 heures

UML: 35 heures

Frameworks

Laravel: 35 heures Symfony: 30 heures Angular: 30 heures Bootstrap: 50 heures



Compétences Personnelles

Curieux Autonome Investi Perfectionniste

A propos de moi

Je recherche une alternance pour ma 3ème année dans le domaine du développement WEB. J'ai 19 ans et suis actuellement en 2ème Année de bachelor Informatique. Passionné par l'informatique, j'étudie afin d'obtenir un mastère en développement WEB.

Langues: Anglais / Espagnol



Expérience Professionnelle

2020 – 2021 Projet Scolaire | SMI-Informatique | Saint-Maximin 83470

- Création d'un site vitrine

2020 – 2021 Projet Scolaire | On The Road The Game | Aix-en-provence 1310

- Création d'un site WEB marchand

2019 – 2020 Stage | ManzaVision | Aix-en-provence 13100

 Découverte de la vie professionnelle (Gestion, Travail en équipe) et formation en C# sous Unity



Formation

2019 – 2024 2ème Année de Bachelor Informatique

Aix-en-provence, Ynov Campus

2018 – 2019 Baccalauréat Technologique STI2D

Aix-en-provence, Lycée Vauvenargues

Centres D'Intérêts

Jeux-Vidéo

Musique

Informatique





